# 有谁知道陈老师组织写的书出版上市了吗？

提问人：圣媛 时间：2018-03-07 14:59:36
有谁知道陈老师组织写的书出版上市了吗？书名叫啥，谢谢！

回答人：chenyiwei
很抱歉，目前尚未完稿，让各位久等了，很不好意思！但现在处于忙季期间，进度确实比较慢，望谅解。